臺灣高雄地方法院刑事判決　　　　　　　96年度訴字第1939號
公　訴　人　臺灣高雄地方法院檢察署檢察官
被　　　告　甲○○
　　　　　　　　　　另案在臺灣高雄監獄執行中
上列被告因毒品危害防制條例案件，經檢察官提起公訴（96年度
毒偵字第2749號），本院改依簡式審判程序審理，判決如下：
    主  文
甲○○施用第一級毒品，累犯，處有期徒刑捌月；又施用第二級
毒品，累犯，處有期徒刑肆月。應執行有期徒刑拾月。
    事  實
一、甲○○前因肅清煙毒條例等案件，經本院以82年度少訴字第
    127 號判決，判處有期徒刑5 年、2 年7 月、1 年6 月，應
    執行有期徒刑7 年6 月確定，於假釋出監後，又遭撤銷假釋
    ，再度入監服刑，於民國94年11月1 日執行完畢。又曾因施
    用毒品案件，經本院以89年度毒聲字第4035號裁定送觀察、
    勒戒後，認有繼續施用毒品傾向，而由本院以89年度毒聲字
    第5178號裁定令入戒治處所施以強制戒治，嗣經本院以89年
    度毒聲字第9113號裁定停止戒治，復經本院以90年度毒聲字
    第2245號裁定撤銷停止戒治，於91年1 月21日強制戒治執行
    完畢釋放出戒治處所，之後又因施用毒品案件，經本院以95
    年度訴字第2755號判決，判處有期徒刑10月、3 月，應執行
    有期徒刑10月確定。詎其仍不知戒絕毒癮，明知海洛因及甲
    基安非他命，分別經公告列為毒品危害防制條例第2 條第2
    項第1 款之第一級毒品及同條項第2 款之第二級毒品，不得
    非法持有、施用，猶基於施用第一級毒品海洛因之犯意，於
    96年2 月7 日上午11時45分許回溯24小時內之某時點，在其
    位於高雄縣大樹鄉○○村○○路298 之14號之住處內，以將
    第一級毒品海洛因摻入香菸內吸食之方式，施用第一級毒品
    海洛因1 次；又其另基於施用第二級毒品甲基安非他命之犯
    意，於96年2 月6 日凌晨零時許，亦在其上開住處，以將第
    二級毒品甲基安非他命置於吸食器內燒烤吸食之方式，施用
    第二級毒品甲基安非他命1 次。嗣於96年2 月7 日上午11時
    45分許，其為警查獲係列管毒品人口，而在高雄縣政府警察
    局仁武分局九曲派出所接受採尿檢驗，發現呈嗎啡及甲基安
    非他命陽性反應，因而知悉上情。
二、案經高雄縣政府警察局仁武分局報請臺灣高雄地方法院檢察
    署檢察官偵查起訴。
    理  由
一、按本件被告甲○○所犯係死刑、無期徒刑、最輕本刑為3 年
    以上有期徒刑以外之罪，其於準備程序就前揭被訴事實為有
    罪之陳述，經受命法官告知簡式審判程序之旨，並聽取其與
    公訴人意見後，本院認無不得或不宜改依簡式審判程序進行
    之處，爰依刑事訴訟法第273 條之1 第1 項、第284 條之1
    ，裁定本件由受命法官獨任進行簡式審判程序，合先敘明。
二、前揭犯罪事實，業據被告於本院審理中坦承不諱，且其前開
    採集尿液送檢之檢驗結果，係呈施用第一級毒品海洛因後所
    會產生之嗎啡陽性反應，及施用第二級毒品甲基安非他命後
    所會產生之甲基安非他命陽性反應，有臺灣檢驗科技股份有
    限公司96年3 月1 日KＺ000000000000號濫用藥物尿液檢驗報
    告在卷可稽（上開被告以外之人於審判外所為之書面陳述，
    因本件已改行簡式審判程序，依刑事訴訟法第159 條第2 項
    之規定，應具有證據能力），則被告前開自白顯與事實相符
    ，堪以採信，本件事證明確，被告前揭犯行，堪以認定。另
    被告曾因施用毒品案件，經本院以89年度毒聲字第4035號裁
    定送觀察、勒戒後，認有繼續施用毒品傾向，而由本院以89
    年度毒聲字第5178號裁定令入戒治處所施以強制戒治，嗣經
    本院以89年度毒聲字第9113號裁定停止戒治，復經本院以90
    年度毒聲字第2245號裁定撤銷停止戒治，於91年1 月21日強
    制戒治執行完畢釋放出戒治處所，之後又因施用毒品案件，
    經本院以95年度訴字第2755號判決，判處有期徒刑10月、3
    月，應執行有期徒刑10月確定等情，有臺灣高雄地方法院檢
    察署刑案資料查註紀錄表及臺灣高等法院被告前案紀錄表在
    卷可憑，而被告前開施用毒品犯行，雖係在其上揭觀察、勒
    戒及強制戒治執行完畢釋放5 年後所為，然期間其既再度因
    施用毒品案件而經論罪科刑，顯見其再犯率甚高，原實施之
    觀察、勒戒及強制戒治已無法收其實效，自無再經觀察、勒
    戒及強制戒治程序之必要，而應逕予追訴處罰，始符毒品危
    害防制條例規定之本旨（最高法院95年度台非字第59號、第
    65號判決及95年第7 次刑事庭會議決議參照）。
三、按海洛因及甲基安非他命，分別係毒品危害防制條例第2 條
    第2 項第1 款所稱之第一級毒品及同條項第2 款所稱之第二
    級毒品，故核被告所為，係犯該條例第10條第1 項之施用第
    一級毒品罪及同條第2 項之施用第二級毒品罪。被告持有第
    一級毒品海洛因及第二級毒品甲基安非他命後，進而施用，
    其持有之低度行為均應為施用之高度行為所吸收，不另論罪
    。被告所犯上開施用第一級毒品罪、施用第二級毒品罪等2
    犯行間，犯意各別、行為互殊，觸犯構成要件相異之罪名，
    自應分論併罰。被告有犯罪事實欄所載之前科紀錄，有前開
    臺灣高等法院被告前案紀錄表及臺灣高雄地方法院檢察署被
    告之刑案資料查註紀錄表在卷可稽，其受有期徒刑執行完畢
    ，5 年內故意再犯本件最重本刑為有期徒刑以上之2 罪，為
    累犯，均應依刑法第47條第1 項規定加重其刑。爰審酌被告
    經強制戒治後，尚未能戒絕毒癮，足證前開保安處分措施實
    難矯治其惡性，惟念其犯後坦承罪行，態度良好，而所犯係
    為自戕行為，尚未對他人造成實害，復參以其先前因施用毒
    品案件遭論罪科刑之次數、為本件犯行期間遭查獲之次數等
    一切情狀，分別量處如主文所示之刑，並定應執行之刑，以
    示儆懲。
四、臺灣高雄地方法院檢察署96年度毒偵字第3860號併案意旨略
    以：被告基於施用第一級毒品海洛因之犯意，於96年3 月14
    日下午6 時30分許起回溯24小時內之某時，在不詳地點，以
    不詳方式，施用第一級毒品海洛因1 次，嗣經警查獲採尿送
    驗呈嗎啡陽性反應，獲悉上情，因認被告此部分亦涉有毒品
    危害防制條例第10條第1 項之施用第一級毒品罪嫌，且與本
    案起訴之被告施用第一級毒品犯行間，有集合犯之實質上一
    罪關係，請求予以併案審理等語。經查，被告此部分施用第
    一級毒品罪嫌，固經其於本院審理中坦承不諱，並有臺灣檢
    驗科技股份有限公司96年4 月9 日KＺ000000000000號濫用藥
    物尿液檢驗報告附卷可證。惟按，雖因毒品具有成癮性，施
    用者一經上癮，即難戒斷，在其主觀依賴毒品之心理下，須
    持續、密接施用毒品以解癮，再犯率高，否則難以承受毒癮
    發作之痛苦，是施用毒品行為，本質上具有反覆實施之行為
    特性，而得成立集合犯，然並非所有構成要件之行為具有反
    覆實施之特質，即當然成立集合犯，而得評價為一罪，仍須
    行為人係基於單一犯意，在密切接近之一定時、地，持續實
    行之多次犯罪行為，而依社會客觀通念，認為符合一個反覆
    、延續性之行為概念，始得評價為一罪。而參以被告於本院
    審理中陳稱：伊因患病緣故，會發生身體疼痛之情形，而當
    伊痛到受不了時，才會施用海洛因止痛，伊係約半個月施用
    1 次海洛因等語（見本院96年5 月29日準備程序筆錄），是
    被告施用第一級毒品海洛因之間隔，具有相當之期間，並非
    於密切接近之時間內多次施用第一級毒品海洛因，且主觀上
    亦無從認係基於單一犯意，而為起訴部分及併案部分之施用
    第一級毒品海洛因犯行，從而，併案部分與被告前開經本院
    論罪科刑之施用第一級毒品犯行，並無集合犯之實質上一罪
    關係，本院無從併辦，應退回檢察官另為處理。
據上論斷，應依刑事訴訟法第273 條之1 第1 項、第284 條之1
、第299 條第1 項前段，毒品危害防制條例第10條第1 項、第2
項，刑法第11條前段、第47條第1 項、第51條第5 款，判決如主
文。
本案經檢察官乙○○到庭執行職務。
中　　華　　民　　國　　96　　年　　5 　　月　　31　　日
                  刑事第五庭    法　官 陳君杰
以上正本證明與原本無異。
如不服本判決，應於判決送達後10日內，向本院提出上訴狀。
中　　華　　民　　國　　96　　年　　5 　　月　　31　　日
                                書記官 陳昱良
附錄本判決論罪科刑法條全文：
毒品危害防制條例第10條
施用第一級毒品者，處6月以上5年以下有期徒刑。
施用第二級毒品者，處3年以下有期徒刑。
